臺灣苗栗地方法院刑事判決　　　　　　　 94年度易字第633號
公　訴　人　臺灣苗栗地方法院檢察署檢察官
被　　　告　丙○○
　　　　　　　　　　（現於臺灣苗栗看守所羈押中）
上列被告因竊盜案件，經檢察官提起公訴（94年度偵字第3087號
）暨移送併案（94年度偵字第3681號、第3710號、第3934號），
本院依簡式審判程序審理，判決如下：
    主  文
丙○○連續攜帶兇器，踰越牆垣竊盜，處有期徒刑壹年貳月。扣
案之鐵鎚及一字型起子各壹支均沒收。
    犯罪事實及理由
一、犯罪事實：
  (一)丙○○基於意圖為自己不法所有之概括犯意，連續於下列時
    、地，竊取他人之財物：
  1.於94年5 月24日17時許，騎乘其所有車牌號碼ZZK —095 號
    輕型機車，至苗栗縣竹南鎮○○路「沛鑫半導體」旁空地，
    攀爬踰越圍牆侵入蕭清和所有之土地（無故侵入他人附連圍
    繞之土地部分未據告訴），並持其所有客觀上對於人之生命
    、身體、安全足以構成威脅，具有行兇危險性之老虎鉗1 支
    ，將蕭清和所有之貨櫃屋門鎖剪壞（毀損部分未據告訴），
    入內竊取電信器材及鐵條等物，得手後搬至貨櫃屋外準備以
    機車載離現場時，為蕭鄭金燕發現而棄車逃逸，嗣經報警後
    循線查獲（丙○○所有供行竊用之老虎鉗1 支業已丟棄，並
    未扣案）。
  2.於94年7 月6 日上午6 時許，騎乘未懸掛車牌之ZZK-095 號
    機車，持其所有客觀上對於人之生命、身體、安全足以構成
    威脅，具有行兇危險性之鐵製扳手1 支，至苗栗縣竹南鎮○
    ○里○○路790 號，以破壞圍籬之方式（毀損部分未據告訴
    ），進入丁○○所經營之元禹鐵工廠內，竊取白鐵約100 公
    斤，得手後先載走一批至位於苗栗縣頭份鎮○○路民皓資源
    回收場之不知情之店員變賣得款新台幣（下同）5000元，再
    接續回該處載第二批時，為丁○○發現而棄車逃逸，嗣經報
    警後循線查獲（丙○○所有供行竊用之鐵製扳手1 支業已丟
    棄，並未扣案）。
  3.於94年8 月2 日凌晨0 時30分許，至苗栗縣竹南鎮○○里○
    ○路101 號前，持其所有客觀上對於人之生命、身體、安全
    足以構成威脅，具有行兇危險性之螺絲起子1 支，將榮城工
    業股份有限公司所有、由甲○○所管理使用、車牌號碼為MH
    -4815 號自用小貨車之門鎖撬開（毀損部分未據告訴）後，
    以電線觸碰點火方式啟動竊取該車，得手後供己使用。嗣於
    同年月7 日凌晨3 時50分許，在苗栗縣竹南鎮○○里○○路
    與中二高聯絡道橋下欲駕駛該車時為警查獲（丙○○所有供
    行竊用之螺絲起子1 支業已丟棄，並未扣案）。
　4.於94年9 月30日13時許，持其所有客觀上對於人之生命、身
    體、安全足以構成威脅，具有行兇危險性之鐵鎚及一字型起
    子各1 支，攀爬踰越牆垣侵入位於苗栗縣造橋鄉朝陽村4鄰
    51號三禹環保有限公司之土地及建築物（侵入附連圍繞土地
    部分未據告訴），而入內竊取該公司所有之白鐵門5 個，並
    於同日下午5 時許，以其所有之機車載至苗栗縣頭份鎮○○
    路宏太舊貨行，售予不知情之陳鳳蘭，得款800 元。又連續
    於翌日即94年10月1 日上午11時許至上址，復持上開鐵鎚及
    一字起子各1 支，以相同之方式攀爬踰越牆垣（侵入附連圍
    繞土地部分未據告訴），入該公司內竊得鐵片82片及鋁窗框
    10個。嗣經員警當場查獲，並扣得前述鐵鎚及一字型起子各
    1 支。
  (二)案經苗栗縣警察局竹南分局報請臺灣苗栗地方法院檢察署檢
    察官偵查起起訴暨同署檢察官偵查後移送併案審理。
二、證據名稱：
  (一)被告丙○○於本院審理中之自白前揭連續竊盜之犯行（見審
    卷第21、29、35-39頁）。
  (二)犯罪事實欄1.部分：證人即被害人蕭清和於警詢中之證述（
    見94年度偵字第3681號卷第9 頁）、證人蕭鄭金燕於警詢中
    之證述及指認被告之口卡片（見同上偵卷第10、13頁）、證
    人即車號ZZK —095 號機車原車主張漢祥於警詢中之證述（
    見同上偵卷第11頁）、竊盜現場照片6 張（見同上偵卷第15
    至16頁背面）。
  (三)犯罪事實欄2.部分：證人即被害人丁○○於警詢中之證述及
    指認口卡片（見94年度偵字第3710號卷第9-10、11頁）、竊
    盜現場照片4 張（見同上偵卷第12-13 頁）。
  (四)犯罪事實欄3.部分：證人即被害人甲○○於警詢中之指訴（
    見94年度偵字第3087號卷第17-18 頁）、苗栗縣警察局車輛
    車牌尋獲電腦輸入單（見同上偵卷第13頁）、贓物認領保管
    單1 紙（見同上偵卷第19頁）、查獲現場及贓物照片4 張（
    見同上偵卷第11-12 頁）。
  (五)犯罪事實欄4.部分：證人即被害人乙○○於警詢中之證述（
    見94年度偵字第3934號卷第14頁）、證人陳鳳蘭於警詢中之
    證述（見同上偵卷第15-17 頁）、贓物認領保管單1 紙（見
    同上偵卷第24頁）、查獲現場、贓物及犯罪工具照片7 張（
    見同上偵卷第18-21 頁），及扣案之被告所有、供竊盜使用
    之鐵鎚及一字型起子各1 支。
三、查被告如犯罪事實欄所示連續竊盜之犯罪事實，起訴書雖僅
    記載犯罪事實欄3.部分之犯行，至其餘犯罪事實雖未提及，
    惟業經檢察官併案審理及公訴檢察官於本院審理時予以補充
    ，是被告就此部分，既與起訴部分有連續犯之裁判上一罪關
    係，基於審判不可分原則，應為起訴效力所及，本院自得併
    予審理，附此敘明。
四、適用法律依據：
  (一)刑事訴訟法第273條之1第1項，第299條第1項前段、第310
    條之2、第454條第1項。
  (二)刑法第56條、第321條第1項第2款、第3款、第38條第1項第
    2款。
五、如不服本判決，應於判決送達後10日內，向本院提起上訴。
本案經檢察官魏宏安到庭執行職務。
中　　華　　民　　國　　94　　年　　11　　月　　7 　　日
                  刑事第二庭法  官  顧 正 德
以上正本證明與原本無異。
如不服本判決，應於判決送達後10日內向本院提出上訴狀（應抄
附繕本）。告訴人或被害人如對於本判決不服者，應具備理由請
求檢察官上訴，其上訴期間之計算係以檢察官收受判決正本之日
期為準。
                            書記官  廖 鳳 美
中　　華　　民　　國　　94　　年　　11　　月　　14　　日
附錄本判決論罪科刑法條
中華民國刑法第321條第1項第2款、第3款
犯竊盜罪而有左列情形之一者，處 6 月以上、 5 年以下有期徒
刑：
一  於夜間侵入住宅或有人居住之建築物、船艦或隱匿其內而犯
    之者。
二  毀越門扇、牆垣或其他安全設備而犯之者。
三  攜帶兇器而犯之者。
四  結夥三人以上而犯之者。
五  乘火災、水災或其他災害之際而犯之者。
六  在車站或埠頭而犯之者。
